# 请教陈版，请问授权费用可以一次性确认收入吗

提问人：xiaoxi0410 时间：2017-02-15 14:48:36
请教陈版，授权收入确认的问题想咨询一下：A公司和B公司签订了形象许可使用合同。A授权B在指定范围内使用其形象。授权期限是 2017 年 5 月-2020年 5 月；约定授权金是保底+提成的模式。 2017 年5-2018年 4 月，保底授权金 100 万，后续年份类推；若B公司销售额能达到一定数额，则按超出部分销售额*一定比例支付A公司； 合同细则中授权期限内，A公司无需为B公司提供后续的服务。
那么我 100 万的授权金可以在 2017 年全额确认收入吗？还是要在 2017 年 5 月-2018年 4 月至今内按月摊销？

回答人：chenyiwei
如果在后续授权期间，虽然需要提供媒体活动支持等后续服务，但预计后续的分成授权费将足以涵盖届时的后续服务成本的，则保底授权费可在授权期开始时一次性确认收入；如果后续服务的成本预计将小于后续分成收入，则应采用系统、合理的方法将部分保底授权费予以递延，作为后续提供服务的收入，在后续服务提供时确认。

提问人：审计小白 时间：2017-02-17 01:05:16
老师能否讲一下这样做的依据

回答人：chenyiwei
参考IAS 18附录对特许权费收入的确认原则。